臺灣臺北地方法院刑事判決
111年度審交易字第509號
公  訴  人  臺灣臺北地方檢察署檢察官
被      告  邱健忠




上列被告因過失傷害案件，經檢察官提起公訴（111年度調院偵
字第163號），本院判決如下：
    主  文
本件公訴不受理。
    理  由
一、公訴意旨如附件起訴書所載。
二、按告訴乃論之罪，告訴人於第一審辯論終結前，得撤回其告
    訴；告訴經撤回者，法院應諭知不受理之判決；不受理之判
    決，得不經言詞辯論為之，刑事訴訟法第238條第1項、第30
    3條第3款及第307條分有明文。
三、經查，公訴人認被告涉犯之過失傷害罪，為告訴乃論之罪，
    茲因告訴人於本院辯論終結前具狀撤回告訴，有刑事撤回告
    訴狀及本院公務電話紀錄在卷可稽，依前揭規定，爰不經言
    詞辯論，逕為諭知不受理之判決。
據上論斷，應依刑事訴訟法第303條第3款、第307條判決如主文
中　　華　　民　　國　　111 　年　　9 　　月　　2 　　日
  　　　　        刑事第二十庭  法  官  賴鵬年
上正本證明與原本無異。 
如不服本判決應於收受送達後20日內向本院提出上訴書狀，並應
敘述具體理由；其未敘述上訴理由者，應於上訴期間屆滿後20日
內向本院補提理由書（均須按他造當事人之人數附繕本）「切勿
逕送上級法院」。告訴人或被害人如對於本判決不服者，應具備
理由請求檢察官上訴，其上訴期間之計算係以檢察官收受判決正
本之日期為準。 
                                書記官  林意禎
中　　華　　民　　國　　111 　年　　9 　　月　　2 　　日

臺灣臺北地方檢察署檢察官起訴書 
                                  111年度調院偵字第163號
　　被　　　告　邱健忠　男　54歲（民國00年0月0日生）
　　　　　　　　　　　　住○○市○○區○○路000巷0號4樓
　　　　　　　　　　　　居新北市○○區○○路0段00巷0號10
　　　　　　　　　　　　　樓之1
　　　　　　　　　　　　國民身分證統一編號：Z000000000號
上列被告因過失傷害案件，已經偵查終結，認應提起公訴，茲將
犯罪事實及證據並所犯法條分敘如下：
　　　　犯罪事實
一、邱健忠於民國110年9月18日下午8時22分許，駕駛車牌號碼0
    00-0000號自用小貨車，沿臺北市萬華區興義街由南往北方
    向行駛，行經該路段與西園路2段320巷6弄口時，本應注意
    汽車行經無號誌之交岔路口，應減速慢行及作隨時停車準備
    ，而依當時天候晴、夜間有照明、柏油路面並無缺陷且無障
    礙物、視距良好等客觀情況，並無不能注意之情事，竟疏未注
    意及此，貿然通過上開交岔路口，適有陳進成騎乘車牌號碼0
    00-0000號普通重型機車，沿西園路2段320巷6弄由西往東方
    向行駛至該處，亦疏未注意行駛於支線道車應暫停讓幹線道
    車先行，即直行通過該交岔路口，雙方見狀均反應不及發生
    撞擊，告訴人人車倒地，因而受有頭部外傷併硬腦膜下血腫
    及蜘蛛膜下腔出血、右側第三至第九根肋骨骨折、右側鎖骨
    骨折、右側肩胛骨骨折、骨盆骨骨折及第五腰椎骨折等傷害
    。
二、案經陳進成訴由臺北市政府警察局萬華分局報告偵辦。
　　　　證據並所犯法條
一、證據清單及待證事實：
編號 證據名稱 待證事實 1 被告邱健忠於警詢及偵查中之供述 被告坦承於上開時、地駕駛自用小貨車與告訴人陳進成騎乘之普通重型機車發生交通事故，惟辯稱：伊當時行駛在興義街往寶興街方向，在距離興義街與寶興街口約200公尺前，看見該路口燈號是紅燈，伊就先打空檔滑行，注意左右有無來車，但行駛到興義街與西園路2段320巷口後，突然看到一台機車出現在前方，然後就直接撞上，當時伊已經放空檔滑行減速了等語。 2 告訴人陳進成於警詢及偵查中之指訴 證明被告上述犯罪事實。 3 臺北市政府警察局萬華分局道路交通事故現場圖、道路交通事故談話紀錄表、道路交通事故調查報告表(一)(二)、現場照片40張、監視器影像檔案暨翻拍照片14張、臺北市政府警察局交通警察大隊道路交通事故初步分析研判表 佐證被告上述犯罪事實。 4 臺北市交通事件裁決所111年4月18日北市裁鑑字第1113034885號函暨附件臺北市車輛行車事故鑑定會鑑定意見書 佐證告訴人騎乘車牌號碼000-0000號普通重型機車，行駛於支線道車不讓幹線道車先行為肇事主因，被告駕駛車牌號碼000-0000號自用小貨車，行經無號誌路口未減速慢行，做隨時停車之準備為肇事次因之事實。 5 國立臺灣大學醫學院附設醫院診斷證明書 佐證告訴人因本案車禍受有頭部外傷併硬腦膜下血腫及蜘蛛膜下腔出血、右側第三至第九根肋骨骨折、右側鎖骨骨折、右側肩胛骨骨折、骨盆骨骨折及第五腰椎骨折等傷害之事實。 
二、核被告所為，係犯刑法第284條前段之過失傷害罪嫌。本案
    告訴人騎乘普通重型機車，行駛於支線道車不讓幹線道車先
    行為肇事主因，被告駕駛自用小貨車，行經無號誌路口未減
    速慢行，做隨時停車之準備，僅係肇事次因，請審酌被告肇
    事原因較輕而為適當量刑。又被告犯罪後，於該管公務員發
    覺前留於肇事現場，並於警方前往處理時，自承為肇事人，此
    有臺北市政府警察局道路交通事故肇事人自首情形紀錄表1紙
    附卷可參，為對於未發覺之罪自首而接受裁判，是否減輕其
    刑，請依刑法第62條規定斟酌之。
三、依刑事訴訟法第251條第1項提起公訴。
　　此　致
臺灣臺北地方法院
中　　華　　民　　國　 111　　年　　 6　月　　12  　　日
　　　　　　　　　　　　　　　檢　察　官  林珮菁
本件正本證明與原本無異
中　　華　　民　　國　 111　　年　　7 　　月　　4 　　日
                              書  記  官  鍾向昱